臺灣臺北地方法院刑事判決
111年度訴字第517號
公  訴  人  臺灣臺北地方檢察署檢察官
被      告  李昆明



            羅德福


上列被告等因妨害風化案件，經檢察官提起公訴（110年度偵字
第27340號），被告等於審理程序中就被訴之事實為有罪之陳述
，經檢察官聲請改依協商程序而為判決，本院合議庭裁定由受命
法官獨任進行認罪協商程序，判決如下：
    主  文
一、李昆明共同犯圖利容留性交罪，處有期徒刑參月，併科罰金
    新臺幣參萬元，徒刑如易科罰金，罰金如易服勞役，均以新
    臺幣壹仟元折算壹日。扣案如附表編號4、編號6至10所示之
    物均沒收。
二、羅德福共同犯圖利容留性交罪，處有期徒刑貳月，併科罰金
    新臺幣壹萬元，徒刑如易科罰金，罰金如易服勞役，均以新
    臺幣壹仟元折算壹日。
    理  由
一、本件犯罪事實、證據及應適用法條，除補充被告李昆明、羅
    德福2人於本院審理程序之自白為證據外，其餘均引用檢察
    官起訴書之記載（如附件）。
二、本案被告2人均已認罪，經檢察官與被告2人於審判外就願受
    科刑及沒收範圍達成如主文欄所示之協商合意，合意內容如
    主文所示之刑。經查，上述協商合意並無刑事訴訟法第455
    條之4第1項所列情形之一，檢察官聲請改依協商程序而為判
    決，本院爰不經言詞辯論，於協商合意範圍內為協商判決。
三、沒收部分：
  ㈠按供犯罪所用、犯罪預備之物或犯罪所生之物，屬於犯罪行
    為人者，得沒收之。犯罪所得，屬於犯罪行為人者，沒收之
    。刑法第38條第2項前段、第38條之1第1項前段分別定有明
    文。
　㈡扣案如附表編號4所示之手機1支、附表編號7至10所示之監視
    器、帳冊等物，均為被告李昆明所有，供被告李昆明與武氏
    金鑾等店內成年女子及男客聯繫使用之物、或為躲避查緝而
    裝設、記錄營收情形，皆為供犯罪所用之物，應依刑法第38
    條第2項前段之規定宣告沒收。扣案如附表編號6所示之營業
    額，為被告李昆明之犯罪所得，應依刑法第38條之1第1項前
    段規定宣告沒收之。至扣案如附表編號1至3、5、11、12所
    示之物，雖為被告李昆明所有，惟非違禁物，爰不予宣告沒
    收，附此敘明。　　
四、依刑事訴訟法第455條之2第1項、第455條之4第2項、第455 
    條之8、第454條第2項，判決如主文。
五、附記事項：
　　協商判決原則上不得上訴。但有刑事訴訟法第455條之4第1 
    項第1款（法院接受協商程序聲請後，訊問被告並告以所認
    罪名、法定刑及所喪失之權利程序終結前，被告撤銷協商之
    合意或檢察官撤回協商程序之聲請者）；第2款（被告協商
    之意思非出於自由意志者）；第4款（被告所犯之罪非第455
     條之2第1項所定得以聲請協商判決者）；第6款（被告有其
    他較重之裁判上一罪之犯罪事實者）；第7款（法院認應諭
    知免刑或免訴、不受理者）所定情形之一，或協商判決違反
    同條第2項（法院應於協商合意範圍內為判決。法院為協商
    判決所科之刑，以宣告緩刑、2年以下有期徒刑、拘役或罰
    金為限）之規定者，不在此限。
六、本件如有前述附記事項得上訴之情形，得自收受判決送達之
    日起20日內，向本院提出上訴書狀（須附繕本），上訴於第
    二審法院。
七、本案經檢察官郭郁提起公訴，檢察官黃振城到庭執行職務。
中　　華　　民　　國　　111 　年　　11　　月　　16　　日
　　　　　　　　　刑事第十三庭  法　官　洪甯雅
以上正本證明與原本無異。
本判決除有刑事訴訟法第455條之4第1項第1款、第2款、第4 款
、第6款、第7款所定情形之一，或違反同條第2項規定者外，不
得上訴。
如有得上訴之情形，應於收受判決後20日內向本院提出上訴書
狀，並應敘述具體理由；其未敘述上訴理由者，應於上訴期間屆
滿後20日內向本院補提理由書（均須按他造當事人之人數附繕
本）「切勿逕送上級法院」。
   　　　　　　　　　　　　　　 書記官　胡嘉玲
中　　華　　民　　國　　111 　年　　11　　月　　18 　日
附錄本案論罪科刑法條全文：　
中華民國刑法第231條（圖利使人為性交或猥褻罪）
意圖使男女與他人為性交或猥褻之行為，而引誘、容留或媒介以
營利者，處5年以下有期徒刑，得併科10萬元以下罰金。以詐術
犯之者，亦同。
公務員包庇他人犯前項之罪者，依前項之規定加重其刑至二分之
一。
　　
◎附表：
編號 項目品名/數量 所有人/持有人 1 員工名冊1份           李昆明 2 承攬契約1紙  3 計算機1台  4 行動電話1支（門號：0000000000、IMEI：000000000000000、000000000000000）  5 臺北市商業處營業登記1紙  6 營業額現金新臺幣5,000元  7 監視器1組（含主機1台、螢幕1台、鏡頭9個）  8 警示指示燈8顆  9 警示燈遙控器1組  10 營收帳冊1本  11 保濕水性油1罐  12 紙內褲25個  
　　
　　
◎附件：
臺灣臺北地方檢察署檢察官起訴書
                                    110年度偵字第27340號
　　被　　　告　李昆明　男　52歲（民國00年0月00日生）
　　　　　　　　　　　　住○○縣○○鎮○○路000巷00號3樓
　　　　　　　　　　　　國民身分證統一編號：Z000000000號
　　　　　　　　羅德福　男　33歲（民國00年0月00日生）
　　　　　　　　　　　　住○○市○○區○○路000巷00號1樓
　　　　　　　　　　　　國民身分證統一編號：Z000000000號
上列被告因妨害風化罪案件，已經偵查終結，認應提起公訴，茲
將犯罪事實及證據並所犯法條分敘如下：
　　　　犯罪事實
一、李昆明為位於臺北市○○區○○路000號天然居男女休閒館之實
    際負責人，羅德福為天然居男女休閒館之櫃檯人員，二人基
    於意圖使女子與他人為性交或猥褻之行為而媒介容留以營利
    之共同犯意聯絡，容留乙○○○等6名成年女子，在上地與不特
    定男客從事性交易，其等在包廂內，向男客詢是否要加價新
    臺幣（下同）500元即可提供俗稱「打手槍」之服務、3000
    元即可提供生殖器插入之性交服務後，若男客同意即為該等
    行為之性交易。嗣員警持臺灣臺北地方法院核發之搜索票(1
    10年度聲搜字000966號)，於民國110年8月24日21時10分許
    在臺北市○○區○○路000號執行搜索，現場查獲男客凃銘豪與
    從業女子乙○○○在該店2樓6號房間內進行全套性交易完畢，
    並扣得監視器1組(含主機1台、螢幕1台、鏡頭9個)、警示指
    示燈8顆、警示燈遙控器1組，使用過之保險套1個等相關證
    物，而獲上情。
二、案經臺北市政府警察局信義分局報告偵辦。
        證據並所犯法條
一、證據清單及待證事實：
編號 證據名稱 待證事實 1 被告李昆明之陳述 否認全部犯罪事實。辯稱不知有性交易之事實 2 被告羅德福之陳述 否認全部犯罪事實。辯稱不知有性交易之事實 3 證人凃銘豪、乙○○○、俞梅珠等之證述，暨現場照片20張，被告李昆明手機翻拍照片10張(含天然居群組及與男客戶對話內容) 天然居男女休閒館確有從事性交易之事實。且櫃檯遙控各隔間按摩室之燈閃2次即知警來臨檢。並證明天然居男女休閒館有容留男女為性交及猥褻行為之事實。 
二、核被告李昆明、羅德福所為，係犯刑法第231條第1項意圖使
    男女為性交或猥褻行為而容留或媒介罪嫌。
三、依刑事訴訟法第251條第1項提起公訴。
　  此　致
臺灣臺北地方法院
中　　華　　民　　國　 110　　年　　12　　月　　23　　日
　　　　　　　　　　　　　　　檢　察　官　郭      郁
本件正本證明與原本無異
中　　華　　民　　國　 110　　年　　12　　月　　29　　日
　　　　　　　　　　　        書　記　官  吳  華  偉
附錄本案所犯法條全文
中華民國刑法第231條
（圖利使人為性交或猥褻罪）
意圖使男女與他人為性交或猥褻之行為，而引誘、容留或媒介以
營利者，處 5 年以下有期徒刑，得併科 10 萬元以下罰金。以
詐術犯之者，亦同。
公務員包庇他人犯前項之罪者，依前項之規定加重其刑至二分之
一。